臺灣臺中地方法院簡易民事判決
　　　　　 110年度沙簡字第691號
原      告  廖啟泰  



訴訟代理人  蔡其龍律師
被      告  李正裕  



訴訟代理人  陳盈光律師
複代理人    賴昱睿律師
上列原告因被告妨害自由案件（本院110年度簡字第779號），提
起刑事附帶民事訴訟請求損害賠償（本院110年度簡附民字第50
號），經本院刑事庭裁定移送前來，本院於民國111年1月4日言
詞辯論終結，判決如下：
    主      文
被告應給付原告新臺幣20萬元，及自民國110年8月21日起至清償
日止，按年息5％計算之利息。
原告其餘之訴駁回。
本判決原告勝訴部分得假執行，但被告如以新臺幣20萬元為原告
預供擔保，得免為假執行。
原告其餘假執行之聲請駁回。
    事實及理由
一、原告主張：被告非任職位在臺中市○○區○○○道0段000號巨業
    交通股份有限公司(下稱巨業公司)之職員，竟基於侵入他人
    建築物及使人行無義務之事之犯意，於民國109年8月24日下
    午3時1l分許，在未經巨業公司營運長原告同意下，擅自進
    入原告之辦公室，大聲咆哮原告，指稱其非巨業公司員工，
    並怒斥要求巨業公司之員工洪基恩、陳志宏交出原告之人事
    資料，要求訴外人洪基恩、陳志宏行此無義務之事，其間原
    告質疑被告何以要求其員工提供其之人事資料，未料，被告
    一時怒起，拉起原告之手及抓住原告肩膀，拉扯推擠原告，
    作勢要毆打原告，並斥令要求原告離開其個人之辦公室，且
    在原告辦公室內該不特定多數人得以共見共聞之公開場合時
    ，基於公然侮辱之犯意，以「幹你娘」辱罵原告，足以貶損
    原告之名譽，且擬關閉原告辦公室內之電燈，及擬將原告辦
    公室之門鎖鎖住，禁止原告自由進出，另持起原告之行動電
    話，作勢擬丟至地上，經員工洪基恩、陳志宏制止，並阻擋
    被告之上開舉止後，原告隨即退出辦公室，未料，被告仍在
    辦公室內大聲吼叫，嗣被告離開原告之辦公室之際，在未經
    原告同意下，擅自取走原告放置在辦公室內之筆記本及禮盒
    ，並以腳踹門，使原告心生畏懼。案經臺中地方檢察署檢察
    官起訴。被告因前開情事涉犯強制罪、恐嚇罪、公然侮辱及
    侵入住居已遭起訴，原告的名譽權及人格權均已受到被告侵
    害。故請求被告給付精神慰撫金新臺幣（下同）40萬元。爰
    依侵權行為之法律關係提起本件訴訟。並請求法院判決：（
    一）被告應給付原告40萬元，及自起訴狀繕本送達翌日起至
    清償日止，按年息百分之5計算之利息。（二）訴訟費用由
    被告負擔。（三）如受有利判決，原告願供擔保，請准宣告
    假執行。
二、被告抗辯：就事實的部分不爭執，但認為原告請求金額過高
    。並聲明：請求駁回原告之訴，訴訟費用由原告負擔。
三、得心證之理由：
（一）原告主張被告於109年8月24日下午3時11分許，在臺中市○
      ○區○○○道0段000號巨業公司辦公室內，對原告為強制及公
      然侮辱行為。而被告所為前開行為（含被告另犯之侵入建
      築物罪），業經本院以110年度簡字第779號刑事簡易判決
      判處「李正裕犯強制罪，累犯，處拘役伍拾日，如易科罰
      金，以新臺幣壹仟元折算壹日」確定等情，已據其提出臺
      灣臺中地方檢察署檢察官110年度偵字第12039號起訴書為
      證，且經本院主動調閱本院110年度簡字第779號刑事卷宗
      核閱屬實，並為被告所不爭執，自堪信為真實。
（二）因故意或過失，不法侵害他人之權利者，負損害賠償責任
      。故意以背於善良風俗之方法，加損害於他人者亦同。違
      反保護他人之法律，致生損害於他人者，負賠償責任。但
      能證明其行為無過失者，不在此限；不法侵害他人之身體
      、健康、名譽、自由、信用、隱私、貞操，或不法侵害其
      他人格法益而情節重大者，被害人雖非財產上之損害，亦
      得請求賠償相當之金額，為民法第184條、第195條第1項
      所明定。本件被告於前揭時、地，對原告為上述經法院判
      決有罪確定之強制、公然侮辱行為，致使原告自由及名譽
      遭受侵害，精神上蒙受痛苦，則原告依據上開規定，請求
      被告賠償其所受損害，核屬有據
（四）慰撫金之賠償須以人格權遭遇侵害，使精神上受有痛苦為
      必要，其核給之標準固與財產上損害之計算不同，然非不
      可斟酌雙方身分資力與加害程度，及其他各種情形核定相
      當之數額。又按以人格權遭遇侵害，受有精神上之痛苦，
      而請求慰藉金之賠償，其核給之標準，須斟酌雙方之身分
      、資力與加害程度及其他各種情形核定相當之數額。且所
      謂「相當」，應以實際加害情形與其名譽影響是否重大及
      被害人之身分、地位與加害人之經濟情況等關係定之（最
      高法院51年台上字第223號判例、86年度台上字第3537號
      判決要旨參照）。本院審酌雙方之學歷、職業，並參考本
      院所調取雙方稅務電子閘門財產所得調件明細表之財產狀
      況等情形，兼衡酌本件被告上開侵權行為之手段、情節及
      造成原告精神上痛苦之程度等情況，認為原告請求被告賠
      償之精神慰撫金，應以200,000元為適當，逾此範圍內之
      請求，應予准許。超過此範圍之請求，尚屬過高，不應准
      許。
（五）按給付無確定期限者，債務人於債權人得請求給付時，經
      其催告而未為給付，自受催告時起，負遲延責任，其經債
      權人起訴而送達訴狀者，與催告有同一之效力；遲延之債
      務，以支付金錢為標的者，債權人得請求依法定利率計算
      之遲延利息；應付利息之債務，其利率未經約定，亦無法
      律可據者，週年利率為百分之5，民法第229條第2項、第2
      33條第1項前段、第203條分別定有明文。查原告本件侵權
      行為損害賠償之債，屬給付無確定期限。從而，原告請求
      被告給付自起訴狀繕本送達被告之次日（即110年8月21日
      ）起至清償日止，依照週年利率5％計算之利息，與上開規
      定，核無不合，應予准許。
四、綜上所述，原告因被告上開強制、公然侮辱犯行，依據侵權
    行為之法律關係，請求被告給付原告20萬元，及自110年8月
    21日起至清償日止，依照週年利率5％計算之利息，為有理由
    ，應予准許。至原告超過此範圍之請求，為無理由，應予駁
    回。
五、原告勝訴部分，依民事訴訟法第389條第1項第3款規定，應
    由法院主動宣告原告於本判決確定前，即可依本判決命給付
    內容對被告財產聲請強制執行，並且依據同法第392條第2項
    規定，由法院主動宣告被告如果預先提供擔保之後，就可免
    為假執行。至於原告請求不被允許部分的假執行聲請沒有理
    由，應予駁回。
六、本件因係由刑事庭移送前來之刑事附帶民事訴訟，依刑事訴
    訟法第五百零五條第二項之規定，免納裁判費用，因本件無
    訴訟費用之支出，爰不就訴訟費用之負擔為裁判之諭知，附
    此敘明。　　
中　　華　　民　　國　　111 　年　　1 　　月　　18　　日
                        臺灣臺中地方法院沙鹿簡易庭
                            法  官  劉國賓
以上為正本，係照原本作成。
如不服本判決，應於判決送達後20日內向本院提出上訴狀並表明
上訴理由（須附繕本）；如委任律師提起上訴者，應一併繳納上
訴審裁判費。
中　　華　　民　　國　　111 　年　　1 　　月　　18　　日
                            書記官  許宏谷